臺灣臺北地方法院民事裁定
111年度抗字第500號
抗  告  人  陳淑昭  



相  對  人  宏照科技有限公司


法定代理人  謝凱文  
上列當事人間聲請本票裁定事件，抗告人對於中華民國111年10
月21日本院111年度司票字第15804號民事裁定提起抗告，本院裁
定如下：
    主  文
抗告駁回。
抗告程序費用新臺幣壹仟元由抗告人負擔。
    理  由
一、按執票人向本票發票人行使追索權時，得聲請法院裁定後強
    制執行，票據法第123條定有明文。又本票執票人依上開法
    條之規定，聲請法院裁定許可對發票人強制執行，係屬非訟
    事件程序。法院僅就形式上審查得否准許強制執行，此項裁
    定並無確定實體上法律關係存否之效力。如發票人就票據債
    務之存否有爭執時，應由發票人提起確認之訴，以資解決（
    最高法院56年台抗字第714號、57年台抗字第76號裁定意旨
    參照）。
二、相對人聲請意旨略以：相對人執有抗告人於民國110年12月2
    1日簽發之本票1紙（下稱系爭本票），付款地在臺北市，金
    額新臺幣5億8,900萬元，利息未約定，免除作成拒絕證書，
    到期日未載，詎於110年12月21日經提示未獲付款，為此提
    出系爭本票1紙，聲請裁定就上開金額及依法定週年利率計
    算之利息，准許強制執行等語。原裁定以其聲請與票據法第
    123條規定相符裁定准許強制執行。
三、抗告意旨略為：伊不認識相對人，且此生從未簽發過任何本
    票，系爭本票顯係偽造，相對人對伊並無本票債權。又系爭
    本件係以電腦打字製作，別無發票人任何親筆字跡，且發票
    人欄位僅有「陳淑昭」印文一枚，並無伊之親筆簽名，該印
    文亦與伊之印鑑章印文明顯不符，系爭本票顯屬偽造，是伊
    既非系爭本票之發票人，自無庸負發票人之責任，爰依法提
    起本件抗告等語。並聲明：(一)原裁定廢棄。(二)相對人於
    原審之聲請駁回。
三、經查，法院就本票裁定事件僅就本票是否具備形式要件而為
    審查，本件原法院依非訟事件程序審查，認系爭本票已符合
    票據法第123條之規定，而為准予強制執行之裁定，經核並
    無違誤。抗告人所為系爭本票上並無伊親筆字跡及簽名、印
    文與其印鑑章印文明顯不符、系爭本票係屬偽造等之指摘，
    無論屬實與否，核屬就票據債務存否實體法律關係所為之爭
    執，應由抗告人另行起訴以資解決，非本件非訟程序所得審
    究。從而，抗告意旨指摘原裁定不當，求予廢棄，為無理由
    ，應予駁回。
四、依非訟事件法第46條、第21條第2項、第24條第1項、民事訴
    訟法第495條之1第1項、第449條第1項、第95條、第78條，
    裁定如主文。
中　　華　　民　　國　　111　 年　　11　　月　　29　　日
                  民事第一庭  審判長法  官   賴錦華 

                                    法  官   呂俐雯

                                    法  官   賴淑萍 
以上為正本係照原本作成。
本裁定除以適用法規顯有錯誤為理由外，不得再抗告。如提起再抗告，應於收受送達後10日內向本院提出再抗告狀，應同時表明再抗告理由。                                  
中　　華　　民　　國　　111 　年　　11　　月　　29　　日
                                    書記官   黃怜瑄